臺灣高雄地方法院刑事判決　　　　　　　96年度訴字第1832號
公　訴　人　臺灣高雄地方法院檢察署檢察官
被　　　告　甲○○
上列被告因違反毒品危害防制條例案件，經檢察官提起公訴（96
年度毒偵字第2824號），另由台灣屏東地方法院檢察署檢察官移
請併案審理（96年度毒偵字第707 號），嗣因被告就被訴事實為
有罪陳述，經本院告知簡式審判程序意旨，並聽取公訴人及被告
之意見後，本院合議庭裁定由受命法官獨任依簡式審判程序審理
，判決如下：
    主  文
甲○○施用第一級毒品，累犯，處有期徒刑捌月。扣案第一級毒
品海洛因壹包（檢驗前淨重零點壹捌柒公克、檢驗後淨重零點壹
伍陸公克）沒收銷燬之。
    事  實
一、甲○○前因詐欺案件，經本院93年度訴字第2009號判決判處
    有期徒刑10月確定，於民國95年2 月8 日縮刑期滿執行完畢
    。另因施用毒品案件，經本院94年度毒聲字第1345號裁定送
    觀察、勒戒後，認無繼續施用毒品傾向，於94年9 月5 日執
    行完畢釋放，另由臺灣高雄地方法院檢察署檢察官以94年度
    毒偵字第3652號為不起訴處分確定。詎其猶不知悛悔，復基
    於施用第一級毒品海洛因之犯意，於前開觀察、勒戒執行完
    畢釋放後5 年內，自96年2 月28日20時許，在其位於高雄縣
    鳳山市○○路3 巷2 之1 號住處內，以將海洛因摻水後、再
    以針筒注射之方式，非法施用第一級毒品海洛因1 次。嗣於
    96年3 月1 日13時20分許，在高雄縣鳳山市○○路282 巷口
    為警查獲，並經其同意後採尿送驗，始查悉上情，另扣得甲
    ○○所有之第一級毒品海洛因1 包（檢驗前淨重0.187 公克
    、檢驗後淨重0.156 公克）。
二、案經高雄縣政府警察局鳳山分局報請台灣高雄地方法院檢察
    署檢察官偵查起訴。
    理  由
一、本件被告甲○○係違反毒品危害防制條例第10條第1 項施用
    第一級毒品罪，其法定刑為死刑、無期徒刑、最輕本刑為3
    年以上有期徒刑以外之罪，於準備程序進行中，被告就被訴
    事實為有罪之陳述，由受命法官告知簡式審判程序之要旨並
    聽取其與公訴人之意見，經被告同意適用簡式審判程序後，
    本院亦認無不得或不宜改依簡式審判程序進行之處，爰依刑
    事訴訟法第273 條之1 第1 項、第284 條之1 規定，本院合
    議庭裁定裁定本件由受命法官獨任進行簡式審判程序，合先
    敘明。
二、上揭事實，業有尿液採集編號對照表及台灣檢驗科技股份有
    限公司96年3 月19日濫用藥物尿液檢驗報告各1 件在卷可稽
    ，另扣得被告所有之第一級毒品海洛因1 包可資佐證。又上
    開毒品送請鑑定結果，確含有第一級毒品海洛因成分（檢驗
    前淨重0.187 公克、檢驗後淨重0.156 公克），有高雄市立
    凱旋醫院96年4 月16日濫用藥物成品檢驗鑑定書1 份可佐，
    復據被告迭於警詢、偵查及本院審理中坦認上情不諱，足徵
    被告之自白核與事實相符，堪予採信。另查，被告前因施用
    毒品案件，經裁定送觀察、勒戒後，認無繼續施用毒品傾向
    ，於94年9 月5 日執行完畢釋放，另由臺灣高雄地方法院檢
    察署檢察官以94年度毒偵字第3652號為不起訴處分確定等情
    ，有臺灣高等法院被告前案紀錄表及本院被告院內索引卡紀
    錄表各1 份附卷可參，足認被告確於前開觀察、勒戒執行完
    畢釋放後，5 年內更犯毒品危害防制條例第10條第1 項施用
    第一級毒品之罪。職是，本件事證明確，被告前揭犯行洵堪
    認定，應依法論科。
三、查海洛因係毒品危害防制條例第2 條第2 項第1 款所定第一
    級毒品，依法不得持有、施用及販賣。核被告甲○○所為，
    係違反毒品危害防制條例第10條第1 項施用第一級毒品罪。
    其施用第一級毒品海洛因前、後分別持有海洛因之低度行為
    ，應為施用之高度行為所吸收，均不另論罪。又被告前因詐
    欺案件，經本院93年度訴字第2009號判決判處有期徒刑10月
    確定，於95年2 月8 日縮刑期滿執行完畢一節，有前開臺灣
    高等法院被告前案紀錄表附卷足憑，是其前受有期徒刑執行
    完畢後，5 年內故意再犯有期徒刑以上之本罪，為累犯，應
    依法加重其刑。爰審酌被告前因施用毒品案件，經觀察、勒
    戒，竟再為本件施用毒品犯行，足見其惡習已深，且戒絕毒
    癮之意志不堅，未能體悟施用毒品對自己、家人造成之傷害
    及社會之負擔，自屬可議；惟念其犯後態度良好，並能坦承
    犯行及施用毒品本質上係屬戕害自身健康之行為，尚未直接
    危害他人，反社會性之程度應屬較低等一切情狀，量處如主
    文所示之刑，以資懲儆。另扣案第一級毒品海洛因1 包（檢
    驗前淨重0.187 公克、檢驗後淨重0.156 公克）係查獲之毒
    品，且該包裝袋與其內毒品業已無法析離，應將之同視為第
    一級毒品無訛，從而不問屬於犯人與否，應依毒品危害防制
    條例第18條第1 項前段規定沒收銷燬之。
四、此外，台灣屏東地方法院檢察署檢察官96年度毒偵字第707
    號移送併案意旨雖以：被告自96年3 月3 日起至同年4 月3
    日止，分別在其上開住處及屏東佳冬鄉友人住處，另有非法
    施用第一級毒品海洛因多次，遂移請本院併案審理云云。惟
    按：針對各次施用毒品犯罪是否必須獨立加以評價？本院認
    為應審酌行為人各該施用毒品之舉是否係出於單一行為決意
    、進而多次實施同一構成要件行為為斷。倘依卷附證據可資
    認定行為人先後施用毒品果係出於個別、單獨之行為決意（
    例如長期施用安非他命、偶而施用一次MDMA；或施用海洛因
    後業已接受戒癮治療、經過相當時間後再行施用者），自應
    分別論以數罪為當；惟倘行為人確係基於單一行為決意而反
    覆多次施用毒品，由於其係本諸單一意思決定、實施相同構
    成要件之罪，各行為間彼此間具有密接關連性，侵害法益內
    容亦屬同一，自應包括論以一罪、即以法律上一罪加以評價
    ，並視其犯罪程度之差異（如施用次數、施用期間等）而科
    予適當之刑，方不致產生過度評價之不當。本件業據被告當
    庭自承伊並沒有毒癮、平常上班也正常，只有放假時回高雄
    會去找朋友、經朋友邀約才會一起施用約2 次，平日沒有施
    用毒品身體也不會覺得不舒服；而伊自2 月28日遭警查獲後
    就到屏東找工作，之後就沒有再回來高雄等語綦詳，故客觀
    上實難率爾推認其主觀上果係基於施用第一級毒品海洛因之
    單一行為決意而先後實行本案及併案意旨所載施用毒品之舉
    。職是，本院乃認前揭併案意旨所示被告施用毒品犯行尚難
    積極證明與本件犯罪事實具有實質上一罪關係，本院自無從
    併予審理，應退由檢察官另為適法之處理，附此敘明。
據上論斷，應依刑事訴訟法第273 條之1 第1 項、第299 條第1
項前段，毒品危害防制條例第10條第1 項、第18條第1 項前段，
刑法第11條、第47條第1 項，判決如主文。
中　　華　　民　　國　　96　　年 　　6　　月　　4 　　日
                  刑事第四庭  法　官 陳明呈
以上正本證明與原本無異。
如不服本判決，應於收受送達後10日內向本院提出上訴書狀。
中　　華　　民　　國　　96　　年　　6 　　月　　11　　日
 　　　　　　　　　　　       書記官 林明忠
附錄本判決論罪科刑之法條：
毒品危害防制條例第10條
施用第一級毒品者，處6 月以上5 年以下有期徒刑。
施用第二級毒品者，處3 年以下有期徒刑。
